【裁判字號】    97,親,192
【裁判日期】    980505
【裁判案由】    認領子女
【裁判全文】
臺灣桃園地方法院民事判決               97年度親字第192號
原      告  甲○○
被      告  丙○○
被      告  乙○○
上列當事人間請求認領子女事件，本院於民國98年 4月21日言詞
辯論終結，判決如下：
    主    文
被告之被繼承人許志功（男、身分證統一編號：Ｚ000000000號，
於民國97年10月21日死亡）應認領原告之子呂應源（男、民國○○
年○○月○○日生、身分證統一編號:Ｚ000000000 號）為其子。
訴訟費用由被告負擔。
    事實及理由
一、原告主張：原告前與被告等之被繼承人許志功（男，身分證
    統一編號：Ｚ000000000號）交往並於民國○○年○○月○○日生下
    一子呂應源（男，身分證統一編號:Ｚ000000000 號），因許
    志功不幸於97年10月21日死亡，爰依民法第1067條規定向許
    志功之繼承人即被告等人提起本件認領之訴。並聲明求為判
    決如主文第1 項所示。
二、被告則均聲明同意原告之訴。
三、原告主張之事實，業據提出與其所述相符之戶籍謄本、相驗
    屍體證明書為證。原告主張呂應源係原告自被告之被繼承人
    許志功處受胎所生之子的事實，業經本院囑託法務部調查局
    鑑定許志功與呂應源之親子血緣關係，經該局鑑定後提出報
    告略以：依據遺傳法則，呂應源之各項DNASTR型別與許志功
    之各項相對應型別均無矛盾，經計算其CPI 值為6.486 ×10
    000 以上，研判許志功很可能（機率99.99 ％以上）為呂應
    源之生父，綜上事證，堪信原告主張之事實為真實。
四、按有事實足認其為非婚生子女之生父者，非婚生子女或其生
    母或其他法定代理人，得向生父提起認領之訴。前項認領之
    訴，於生父死亡後，得向生父之繼承人為之。生父無繼承人
    者，得向社會福利主管機關為之。96年5 月23日修正公布之
    民法第1067條定有明文。考其立法理由乃參諸外國立法例，
    認領已趨向客觀事實主義，故認領請求，悉任法院發現事實
    ，以判斷有無親子關係之存在，不宜再予期間限制及採取列
    舉主義，並參酌外國立法例，明列有關生父死後強制認領子
    女之規定，以保護子女之權益及血統之真實，並配合我國國
    情及生父之繼承人較能了解及辨別相關書證之真實性，故規
    定生父死亡時，得向生父之繼承人或社會福利主管機關提起
    認領之訴。查原告之子呂應源與生父許志功間具有真實血緣
    關係存在，既據認定如前，原告依民法第1067條第2 項規定
    以許志功之繼承人為被告，請求已死亡之許志功強制認領原
    告之子呂應源為其子，為有理由，應予准許。
五、訴訟費用負擔之依據：民事訴訟法第78條。
中    華    民    國    98    年    5     月    5     日
                家事法庭  審判長法  官  張淑芬
                                法  官  張震武
                                法  官  游智棋
以上為正本係照原本作成
如對本判決上訴應於判決送達後20日內向本院提出上訴狀
中    華    民    國    98    年    5     月    5     日
                                書記官  劉文松


司法院資訊處製作；財團法人民間司法改革基金會備份。
